# 工商登记注册资本和公司账户实收资本不一致的问题

提问人：sjmeng1985 时间：2017-08-23 14:56:05
A公司打印的工商登记资料显示注册资本 5000 万元，分两次出资，第一次，控股股东实物 1000 万和现金出资 800 万，其他个人股东现金出资 1200 万；实物出资土地、房屋未办理过户，现金出资是通过第三方公司借钱周转出资，出资后，提现取出，归还第三方；公司未进行账务处理，工商登记中有验资报告证实出资；第二次出资，为现金出资，控股股东出资 1200 万，其他个人股东现金出资 800万；实际上是公司自有资金通过第三方转入股东后出资，也有验资报告，出资后现金提出，再通过第三方归还公司，公司未进行账务处理；目前，公司账面实收资本为 0 ，而工商登记为 5000 万；控股股东是国有企业。 麻烦问一下，审计对这种情况应怎么处理？作出实收资本 5000 万，挂账往来 5000 万？还是不认可工商登记出资？公司注册资本还涉及公司资质的问题，如果没有出资还影响公司建筑资质。

回答人：chenyiwei
从你说的情况看，该公司的出资过程本身就是存在瑕疵的，而不仅仅是出资后的抽逃。因此建议不确认其与第一次的实物出资和第二次出资对应的实收资本和权益增加。至于由此导致的涉嫌骗取资质等问题的法律风险，建议咨询律师，在此基础上谨慎考虑对公司的当前经营和持续经营能力问题的影响。